【裁判字號】    99,上訴,607
【裁判日期】    990322
【裁判案由】    毒品危害防制條例
【裁判全文】
臺灣高等法院臺中分院刑事判決         99年度上訴字第607號
上  訴  人
即  被  告  甲○○
上列上訴人因違反毒品危害防制條例案件，不服臺灣苗栗地方法
院九十九年度訴字第十七號中華民國九十九年一月二十五日第一
審判決（起訴案號：臺灣苗栗地方法院檢察署九十八年度毒偵緝
字第七０號），提起上訴，本院判決如下：
    主    文
上訴駁回。
    理    由
一、按依刑事訴訟法第三百五十條、第三百六十一條、第三百六
    十二條、第三百六十七條規定，不服地方法院之第一審判決
    而上訴者，須提出上訴書狀，並應敘述具體理由，為上訴必
    備之程式；其所提出之書狀未敘述上訴理由，或僅曾以言詞
    陳述上訴理由者，均應於上訴期間屆滿後二十日內補提理由
    書於第一審法院。第一審法院經形式審查，認逾期未補提上
    訴理由者，應定期間先命補正；逾期未補正者，為上訴不合
    法律上之程式，應以裁定駁回。倘已提出上訴理由，但所提
    非屬具體理由者，則由第二審法院以上訴不合法律上之程式
    ，判決駁回。而所謂具體理由，必係依據卷內既有訴訟資料
    或提出新事證，指摘或表明第一審判決有何採證認事、用法
    或量刑等足以影響判決本旨之不當或違法，而構成應予撤銷
    之具體事由，始克當之（例如：依憑證據法則具體指出所採
    證據何以不具證據能力，或依憑卷證資料，明確指出所為證
    據證明力之判斷如何違背經驗、論理法則）；倘僅泛言原判
    決認定事實錯誤、違背法令、量刑失之過重或輕縱，而未依
    上揭意旨指出具體事由，或形式上雖已指出具體事由，然該
    事由縱使屬實，亦不足以認為原判決有何不當或違法者（例
    如：對不具有調查必要性之證據，法院未依聲請調查亦未說
    明理由，或援用證據不當，但除去該證據仍應為同一事實之
    認定），皆難謂係具體理由，俾與第二審上訴制度旨在請求
    第二審法院撤銷、變更第一審不當或違法之判決，以實現個
    案救濟之立法目的相契合，並節制濫行上訴（最高法院九十
    七年度台上字第八九二號刑事判決意旨參照）。又第三百六
    十七條之判決及對於原審諭知管轄錯誤、免訴或不受理之判
    決上訴時，第二審法院認其為無理由而駁回上訴，或認為有
    理由而發回該案件之判決，得不經言詞辯論為之，同法第三
    百七十二條定有明文。
二、上訴人即被告甲○○（下稱被告）不服原審判決提起上訴，
    其上訴理由狀略謂：原審認定被告施用第一級毒品海洛因一
    次，僅依尿液檢驗結果為唯一依據，並無其他任何積極證據
    足以補強犯罪事實，其判決非無瑕可指，為此狀請撤銷原判
    決，另為適法之判決云云。
三、經查：
  (一)本件被告因不服地方法院之第一審判決，於民國（下同）九
    十九年三月二日提出之上訴理由狀，依刑事訴訟法第三百六
    十一條第二項條文、立法修正理由及上開最高法院判決意旨
    ，倘已提出上訴理由，但所提非屬具體理由者，由第二審法
    院以上訴不合法律上之程式，以判決駁回之。至於上訴理由
    是否具體，係屬第二審法院審查範圍，不在命補正之列（參
    見法院辦理刑事訴訟案件應行注意事項第一六二點），合先
    敘明。
  (二)原審判決認定被告有原判決事實欄所載，先後施用第二級毒
    品甲基安非他命及第一級毒品海洛因各一次犯行，係依憑被
    告原審審理時之自白（原審卷第26頁）、苗栗縣警察局通霄
    分局毒品犯罪嫌疑人尿液採驗作業管制紀錄、詮昕科技股份
    有限公司97年12月5日出具之濫用藥物尿液檢驗報告（98年
    度毒偵字第97號卷第25、26頁）及扣案之安非他命吸食器1
    組（98年度保管字第96號）等為證。從而論處被告施用第二
    級毒品及第一級毒品之罪刑，主刑部分各量處有期徒刑四月
    、七月，並定其應執行為有期徒刑十月。所為論敘，俱有卷
    存證據資料可資復按，從形式上觀察，並無判決違背法令之
    情形存在。被告指述原判決僅依尿液檢驗結果為唯一依據云
    云，顯屬誤會。被告上訴執此指摘原判決不當，難謂係具體
    理由，且被告並未提出新事實及新證據為具體指摘，其上訴
    即無憑採。
  (三)原審判決就認定被告犯罪所憑之證據，已經調查審酌，並無
    違背證據法則及論理法則。就量刑方面，亦已審酌被告之犯
    罪動機、目的、手段，及其犯罪後態度暨檢察官具體求刑等
    一切情狀，而量處其刑，經核亦屬妥適，並無過重或過輕之
    情形。被告提起上訴，固具備形式上之理由，但並未提出新
    事證以供調查，亦未依據卷內之訴訟資料，指摘原審判決有
    何足以影響判決本旨之不當或違法，而構成應予撤銷之具體
    事由。被告徒憑己意指摘原審判決不當，尚不足以動搖原審
    判決認定犯罪事實及量刑之基礎，難認係具體理由，其上訴
    顯然違背法律上之程式，應予駁回，並不經言詞辯論為之。
四、據上論斷，應依刑事訴訟法第三百六十七條前段、第三百七
    十二條，判決如主文。
中    華    民    國    99    年    3    月    22    日
             刑事第十一庭 審判長法  官  郭  同  奇
                                法  官  洪  曉  能
                                法  官  許  冰  芬
上列正本證明與原本無異。
施用第一級毒品部分得上訴。
施用第二級毒品部分不得上訴。
如不服本判決應於收受送達後十日內向本院提出上訴書狀，其未
敘述上訴之理由者並得於提起上訴後十日內向本院補提理由書（
均須按他造當事人之人數附繕本）「切勿逕送上級法院」。
                                書記官  蔡  嘉  萍
中    華    民    國    99    年    3    月    22    日

司法院資訊處製作；財團法人民間司法改革基金會備份。
